臺灣板橋地方法院刑事判決　　　　　　　96年度易字第2603號
公　訴　人　臺灣板橋地方法院檢察署檢察官
被　　　告　甲○○
上列被告因違反毒品危害防制條例案件，經檢察官提起公訴（96
年度毒偵字第4834號），因被告於準備程序中就被訴事實為有罪
之陳述，經本院合議庭裁定由受命法官獨任進行簡式審判程序，
並判決如下：
    主  文
甲○○施用第二級毒品，累犯，處有期徒刑陸月，如易科罰金，
以新臺幣壹仟元折算壹日，減為有期徒刑參月，如易科罰金，以
新臺幣壹仟元折算壹日。扣案之甲基安非他命壹包（驗餘淨重零
點貳玖捌公克）及甲基安非他命壹罐（淨重貳點玖玖貳公克），
均沒收銷燬；包裝上開甲基安非他命之外包裝袋壹只、塑膠罐壹
個、玻璃吸食器貳個、塑膠軟管貳條，均沒收之。
    事  實
一、甲○○（原名陳月娥）前於民國87年間因施用毒品案件，經
    臺灣士林地方法院以88年度易字第814 號判處有期徒刑6 月
    、3 月，應執行有期徒刑8 月確定，於95年6 月30日縮刑期
    滿執行完畢。其因施用毒品案件，經本院以94年度毒聲字第
    634 號裁定送觀察、勒戒，因認有繼續施用毒品之傾向，令
    入戒治處所施以強制戒治，於95年2 月22日停止強制戒治出
    所；另經臺灣板橋地方法院檢察署檢察官以95年度戒毒偵字
    第108 號為不起訴之處分確定。詎仍不知悔改，於強制戒治
    執行完畢釋放後5 年內，復基於施用第二級毒品甲基安非他
    命之犯意，於96年4 月20日上午某時許（起訴書誤載為96年
    4 月21日採尿時起回溯前96小時內之某時），在彰化縣和美
    鎮某加油站廁所內（起訴書誤載為不詳地點），以放置甲基
    安非他命於玻璃吸食器加熱後以塑膠軟管吸食煙霧之方式，
    施用甲基安非他命1 次。嗣於同年4 月21日14時15分許，在
    雲林縣林內鄉○○路43之5 號住處，為警查獲，並扣得甲基
    安非他命1 包（淨重0.301 公克，取0.003 公克鑑驗用罄，
    驗餘淨重0.298 公克）、甲基安非他命1 罐（淨重2.994 公
    克，取0.002 公克鑑驗用罄，驗餘淨重2.992 公克）、甲○
    ○所有供施用甲基安非他命所用之玻璃吸食器2 個、塑膠軟
    管2 條（起訴書誤載為1 條），另經警採其尿液檢驗後，呈
    甲基安非他命陽性反應，始查悉上情。
二、案經南投縣政府警察局移送台灣雲林地方法院檢察署檢察官
    呈請台灣高等法院檢察署檢察長令轉台灣板橋地方法院檢察
    署檢察官偵查起訴。
    理  由
一、上揭施用第二級毒品甲基安非他命之事實，迭據被告甲○○
    於警詢、偵查中及本院審理中坦承不諱，而被告為警查獲時
    採集之尿液，經送驗結果呈甲基安非他命陽性反應，此有詮
    昕科技股份有限公司96年5 月3 日濫用藥物尿液檢驗報告、
    南投縣政府警察局毒品案尿液送檢代碼表各1 份及照片2 幀
    在卷可佐，另有甲基安非他命1 包（淨重0.301 公克，取0.
    003 公克鑑驗用罄，驗餘淨重0.298 公克）、甲基安非他命
    1 罐（淨重2.994 公克，取0.002公克鑑驗用罄，驗餘淨重
    2.992 公克）、被告所有供施用甲基安非他命所用之玻璃吸
    食器2 個、塑膠軟管2 條扣案可憑，被告上開自白與事實相
    符，堪信其為真實。又被告前因施用毒品案件，經本院以94
    年度毒聲字第634 號裁定送觀察、勒戒，因認有繼續施用毒
    品之傾向，令入戒治處所施以強制戒治，於95年2 月22日停
    止強制戒治出所；另經臺灣板橋地方法院檢察署檢察官以95
    年度戒毒偵字第108 號為不起訴之處分確定，有台灣高等法
    院被告前案紀錄表1 份附卷可佐，其於強制戒治執行完畢釋
    放後，5 年內再為本件施用毒品，應可認定。綜上，本案事
    證明確，被告犯行洵堪認定，應予依法論科。
二、核被告甲○○所為，係犯毒品危害防制條例第10條第2 項之
    施用第二級毒品罪。被告施用甲基安非他命前後持有甲基安
    非他命行為，因意在供己施用，是其持有之低度行為應為施
    用之高度行為所吸收，不另論罪。被告有事實欄所示之前科
    及執行紀錄，有上開刑案紀錄表1 份在卷可參，其於5 年以
    內故意再犯本件有期徒刑以上之罪，為累犯，應依刑法第47
    條第1 項規定加重其刑。爰審酌被告之前科紀錄、其犯罪之
    手段、國中畢業之智識程度、施用毒品係對自己身體之殘害
    ，及其犯罪後坦承犯行之態度等一切情狀，量處如主文所示
    之刑，並諭知易科罰金之折算標準。又被告犯罪時間在96年
    4 月24日以前，合於中華民國96年罪犯減刑條例第2 條第1
    項第3 款規定，應減其宣告刑期2 分之1 ，並諭知易科罰金
    之折算標準。
三、扣案之白色透明結晶粉末1 包（送檢淨重0.301 公克，取0.
    003 公克鑑驗用罄，驗餘淨重0.298 公克）及白色透明結晶
    粉末1 罐（淨重2.994 公克，取0.002 公克鑑驗用罄，驗餘
    淨重2.992 公克），均為第二級毒品甲基安非他命，有行政
    院衛生署管制藥品管理局96年10月24日管檢字第0960010708
    號鑑定書1 紙附卷可憑，應依毒品危害防制條例第18條第1
    項前段規定沒收並銷燬之。扣案包裝上開甲基安非他命之外
    包裝袋1 只、塑膠罐1 個（均非不可與毒品分離，係用於包
    裹毒品，防止其裸露、潮濕，便於攜帶施用）、玻璃安非他
    命吸食器2 個、塑膠軟管2 條，為被告所有，並供犯罪所用
    之物，業據被告於本院審理中供明在卷，爰依刑法第38條第
    1 項第2 款規定宣告沒收。
據上論斷，應依刑事訴訟法第273 條之1 第1 項、第299 條第 1
項前段，毒品危害防制條例第10條第2 項、第18條第1 項前段，
刑法第11條前段、第47條第1 項、第41條第1 項前段、第38條第
1項 第2 款，中華民國96年罪犯減刑條例第2 條第1 項第3 款、
第7 條、第9 條，判決如主文。
本案經檢察官郭學廉到庭執行職務。
中　　華　　民　　國　　96　　年　　12　　月　　24　　日
 　　　　　　     台灣板橋地方法院刑事第十三庭
                      法　官　俞秀美
以上正本證明與原本無異。
如不服本判決，應於判決送達後10日內向本院提出上訴狀（應附
繕本）。
                      書記官  謝怡貞
中　　華　　民　　國　　96　　年　　12　　月　　24　　日
附錄本案論罪科刑之法條：
毒品危害防制條例第10條
施用第一級毒品者，處 6 月以上 5 年以下有期徒刑。
施用第二級毒品者，處 3 年
以下有期徒刑。
